【裁判字號】    92,交易,509
【裁判日期】    921118
【裁判案由】    公共危險
【裁判全文】
臺灣臺北地方法院刑事判決                        九十二年度交易字第五０九號
    公  訴  人  臺灣臺北地方法院檢察署檢察官
    被      告  甲○○  男，三.
右列被告因公共危險案件，經檢察官提起公訴（九十二年度偵字第一四九四七號），
因被告於準備程序進行中就被訴事實為有罪之陳述，且所犯非死刑、無期徒刑、最輕
本刑為三年以上有期徒刑之罪或高等法院管轄第一審案件，經告知簡式審判程序之旨
，並聽取檢察官、被告之意見後，經本院合議庭裁定由受命法官獨任進行簡式審判程
序，本院判決如左：
    主    文
甲○○服用酒類，不能安全駕駛動力交通工具而駕駛，處有期徒刑陸月，如易科罰金
，以佰元折算壹日。
    事    實
一、甲○○曾於民國八十八年七月、九十年三月間，服用酒類不能安全駕駛動力交通
    工具而駕駛，分別經臺灣臺北地方法院臺北簡易庭判處罰金二萬元、二萬四千元
    ，如易服勞役，以三百元折算一日確定；猶不知悔改，於九十二年四月十七日下
    午飲用酒類，明知其已因服用酒類達不能安全駕駛動力交通工具之程度，仍於同
    日下午六時四十五分許，駕駛其所有、車牌號碼ＧＡＢ－七六二號動力交通工具
    重型機車，行經臺北市○○○路○段、貴陽街一段交岔路口，為警攔停盤查並進
    行呼氣酒精濃度檢測，測得其呼氣酒精濃度為一‧０八亳克＼公升，因而發覺上
    情。
二、案經臺北市政府警察局萬華分局報請臺灣臺北地方法院檢察署檢察官偵查起訴，
    因甲○○於準備程序進行中就被訴事實為有罪之陳述，且其所犯非死刑、無期徒
    刑、最輕本刑為三年以上有期徒刑之罪或高等法院管轄第一審案件，經告知簡式
    審判程序之旨，並聽取檢察官、甲○○之意見後，經本院合議庭裁定由受命法官
    獨任進行簡式審判程序。
    理    由
一、訊據被告甲○○對於右揭犯罪事實均坦承不諱，核與呼氣酒精濃度檢測單、刑法
    第一百八十五條之三案件測試觀察紀錄表、臺北市政府警察局舉發違反道路交通
    管理事件通知單、車籍作業系統－查詢認可資料所載相符；其中被告於九十二年
    四月十七日下午六時四十五分許之呼氣酒精濃度為一‧０八亳克＼公升，且為警
    查獲、測試或訊問過程中，有腳步不穩、手腳部顫抖，顯無法正常駕駛，語無倫
    次、注意力無法集中，多話、大笑情事，亦經現場處理員警當場觀察、測試後記
    載明確，有酒精濃度檢測單、刑法第一百八十五條之三案件測試觀察紀錄表附卷
    可按。
二、按刑法第一百八十五條之三規定所謂「不能安全駕駛」，係抽象危險犯，並不以
    發生具體危險為必要，對於呼氣酒精濃度已達每公升０．五五亳克（０．五五亳
    克＼公升）以上，肇事率為一般正常人之十倍，認為已達不能安全駕車之標準，
    此業經法務部八十八年五月十八日以法八八檢字第００一六六九號函告週知，應
    為絕對不能安全駕駛動力交通工具；而就醫學文獻所知，酒精對人體造成之影響
    ，於呼氣時酒精濃度達每公升０‧二五亳克（約合體內血液中酒精濃度五０亳克
    ＼公升或百分之零點零五）即會輕度中毒，造成輕度協調功能降低，呼氣酒精濃
    度達每公升０‧五亳克時（約合體內血液中酒精濃度一００亳克＼公升或百分之
    零點一）屬輕到中度中毒症狀，出現反應較慢、感覺減低、影響駕駛之狀況，又
    飲酒後一小時許，其體內血液酒精濃度可達最高，飲酒一小時後其體內之酒精濃
    度隨即消減，此亦分別有行政院國軍退除役官兵輔導委員會臺北榮民總醫院八十
    八年八月五日（八八）北總內字第二六八六八號函、八十八年十月二十六日（八
    八）院賓文廉字第一三四０七號臺灣高等法院函附台北醫學院附設醫院精神科主
    任蔡尚穎「酒精對人體生理與行為之影響」一文可據。本件被告於九十二年四月
    十七日下午服用酒類達呼氣酒精濃度一‧０八亳克＼公升程度，仍於當日下午六
    時四十五分許駕駛其所有、車牌號碼ＧＡＢ－七六二號動力交通工具重型機車，
    且為警查獲、測試或訊問過程中，有腳步不穩、手腳部顫抖，顯無法正常駕駛，
    語無倫次、注意力無法集中，多話、大笑情事，前已述及，其呼氣酒精濃度已逾
    ０‧五亳克＼公升，達輕到中度中毒，反應較慢、感覺減低、影響駕駛程度，且
    顯已造成其平衡感、穩定性、控制力、注意力、駕駛能力均降低、意識模糊不清
    ，應認已達不能安全駕駛動力交通工具之程度，則本件事證明確，被告犯行洵堪
    認定，應依法論科。
三、核被告所為，係犯刑法第一百八十五條之三服用酒類不能安全駕駛動力交通工具
    而駕駛罪。爰審酌被告曾於八十八年七月、九十年三月間，服用酒類不能安全駕
    駛動力交通工具而駕駛，分別經本院臺北簡易庭判處罰金二萬元、二萬四千元，
    有臺灣高等法院被告全國前案紀錄表、本院臺北簡易庭八十八年度北簡字第二一
    五０號、九十年度北交簡字第一０五九號刑事簡易判決可佐，竟三度飲用酒類達
    不能安全駕駛動力交通工具程度而駕駛，而酒精成分對人之意識能力具有不良影
    響，超量飲酒後會導致對週遭事務之辨識及反應能力較平常狀況薄弱，被告服用
    酒類達平衡感、穩定性、控制力、注意力、駕駛能力均降低、意識模糊不清、嚴
    重不能安全駕駛之程度，猶執意駕駛動力交通工具重型機車，對一般往來之人車
    均生高度危險性，罔顧他人生命、身體、健康、財產安全，惡性非輕，惟此次犯
    後坦承犯行、非無悔意，且尚未因酒後駕車肇事致人死傷等一切情狀，認檢察官
    當庭求處有期徒刑六月，應屬適當，而量處如主文所示之刑，並諭知如易科罰金
    之折算標準，以資懲儆。至檢察官聲請沒收被告所有、車牌號碼ＧＡＢ－七六二
    號重型機車部分，按刑法關於沒收之規定，除違禁物必須沒收外，其餘均採取得
    科主義，是法院對於供犯罪所用之物，沒收與否，本可自由裁量，最高法院十九
    年臺上字第一六五一號著有判例闡釋甚明，而本院審酌被告所有、車牌號碼ＧＡ
    Ｂ－七六二號重型機車於八十三年五月十七日即已發照，此觀卷附車籍作業系統
    －查詢認可資料所載發照日期自明，被告雖於八十八年七月、九十年三月、九十
    二年四月十七日先後三次服用酒類達不能安全駕駛動力交通工具程度仍駕駛該重
    型機車，但被告擁有該重型機車既已近十年，該重型機車顯非專供被告犯罪所用
    之物，而有其一般生活上、經濟上價值，該動力交通工具重型機車自不宜逕予宣
    告沒收，併此敘明。
四、本件被告於準備程序進行中就被訴事實為有罪之陳述，且其所犯非死刑、無期徒
    刑、最輕本刑為三年以上有期徒刑之罪或高等法院管轄第一審案件，經告知簡式
    審判程序之旨，並聽取檢察官、被告之意見後，經本院合議庭裁定由受命法官獨
    任進行簡式審判程序，併此敘明。
據上論斷，應依刑事訴訟法第二百九十九條第一項前段、第二百七十三條之一第一項
，刑法第一百八十五條之三、第四十一條第一項前段，罰金罰鍰提高標準條例第二條
，判決如主文。
本案經檢察官越方如到庭執行職務。
中      華      民      國    九十二    年     十一     月     十八     日
                              臺灣臺北地方法院交通法庭
                                      法  官  洪  文  慧
右正本證明與原本無異。
如不服本判決，應於判決送達後十日內向本院提出上訴狀（應抄附繕本）。告訴人或
被害人如對於本判決不服者，應具備理由請求檢察官上訴，其上訴期間之計算係以檢
察官收受判決正本之日期為準。
                                      書記官  江  虹  儀
中      華      民      國    九十二    年     十一     月     十八     日


司法院資訊處製作；財團法人民間司法改革基金會備份。
